臺灣高等法院臺中分院刑事判決　　　　　　　　　九十一年度交上易字第四七八號
　　上　訴　人　丙○○
　　即　被　告
　　選任辯護人　黃肇萍
右上訴人因過失致死等案件，不服台灣台中地方法院九十年度交易字第七一０號，中
華民國九十一年一月三十日第一審判決（起訴案號：台灣台中地方法院檢察署九十年
度偵字第一五三七二號），提起上訴，本院判決如左：
    主      文
上訴駁回。
    事實及理由
一、本案經本院審理結果，認第一審判決認事用法及量刑均無不當，應予維持，並引
    用第一審判決書記載之事實、證據及理由（如附件）。
二、上訴人即被告（以下簡稱為被告）丙○○於本院雖具狀指稱本件肇事後係其委託
    案外人湯國興打電話報警云云。但查證人湯國興於警訊及偵查時分別陳稱：「是
    我報警處理的」「我打電話到一一０報案」各等語，並非供稱係受被告之託而報
    案，且卷附之台中市警察局第四分局相驗案件初步調查報告表及受理各類案件記
    錄表亦均記載：「報案人係湯國興」等語，並不能證明證人湯國興係受被告之託
    而報案，且苟被告確有委託證人湯國興報案，何以於原審審理時隻字未提？是本
    件並無法證明被告有自首之事實，被告上開所辯，並不足取。又其另指摘原判決
    量刑過重，亦無理由，應予駁回。又本件經送請台灣省車輛行車事故覆議鑑定委
    員會鑑定結果認：「照原鑑定意見」（即被告駕駛自小客車超速行駛、未保持安
    全距離追撞前車，為肇事原因」，有該覆議鑑定委員會函一份足按，益見被告之
    行為有過失，併此敘明。
三、據上論斷，應依刑事訴訟法第三百七十三條、第三百六十八條，判決如主文。
本案經檢察官甲○○到庭執行職務。
中      華      民      國      九十一     年     三      月   二十八   日
                                臺灣高等法院臺中分院刑事第八庭
                                      審判長法  官  羅  得  村
                                            法  官  陳  毓  秀
                                            法  官  劉  榮  服
右正本證明與原本無異。
不得上訴。
 書記官  陳  俞  豪
中      華      民      國      九十一     年     四      月     一     日
                                                                        Ｒ
臺灣臺中地方法院刑事判決                          九十年度交易字第七一號
    公  訴  人  台灣台中地方法院檢察署檢察官
    被      告  丙○○  男三十歲（民國○○○年○月○○日生）
                        住台中縣潭子鄉○○村○○街七三巷四三號四樓
                        身分證統一編號：Ｌ一二九五三三二四號
右列被告因過失致人於死案件，經檢察官提起公訴（九十年度偵字第一五三七二號)
，本院判決如左：
    主  文
丙○○因過失致人於死，處有期徒刑壹年拾月。
    事  實
一、丙○○於民國九十年七月九日上午，駕駛車牌號碼６Ｌ─８５０１號自用小客車
    搭載友人湯國興，沿臺中市○○區○○路，由廣福路往中清路方向行駛，於同日
    上午六時二十五分許，行經臺中市○○區○○路靠近中清路前之地下道時，原應
    注意汽車在同一車道行駛時，後車與前車之間應保持隨時可以煞停之距離；且汽
    車行進中駕駛人應注意車前狀況，隨時採取必要安全措施，以防止危險之發生，
    而依當時天候良好，光線充足，路面乾燥，無缺陷及無障礙物，視距良好並無不
    能注意之情形，其能注意，竟疏未注意能注意之情事，竟未保持行車安全距離，
    而緊跟隨於同方向由張進順所駕駛、搭載張育瑞之車牌號碼ＩＳ─１３３３號自
    用小貨車後方，因張進順緊急煞車，丙○○見狀將方向盤急往右打，欲向右邊閃
    避，惟仍閃避不及，丙○○所駕駛車輛之左前方撞擊張進順所駕駛車輛之右後方
    造成張進順所駕駛車輛衝向對向車道；適有乙○○駕駛車牌號碼ＱＯ─７６１３
    號自小客車亦沿同路段對向車道行經該處，乙○○因反應不及，所駕駛車輛因而
    與張進順所駕駛車輛之車頭撞擊。張進順因而受有顱內出血、胸腔內出血，張育
    瑞因而受有顱內出血，經送醫後均不治而死亡，乙○○亦因而受有口腔及上唇撕
    裂傷之傷害 (涉及過失傷害部分業經乙○○於本院審理中撤回告訴)。
二、案經乙○○告訴及台灣台中地方法院檢察署檢察官據報相驗後主動檢舉偵查起訴
    。
    理  由
一、右揭犯罪事實業據被告丙○○坦承不諱，核與告訴人乙○○、被害人張進順之妻
    及被害人張育瑞之母丁○○指訴與證人即同車乘客湯國興證述之情節相符，並有
    道路交通事故調查報告表、澄清綜合醫院急診死亡病患病歷摘要一紙、現場照片
    二十二幀附卷可稽，且車號６Ｌ─８５０１號小客車於本件車禍發生時確係由丙
    ○○駕駛，業據被告丙○○及證人湯國興陳述明確，並由法務部調查局對丙○○
    及湯國興施以測謊之結果，湯國興雖因生理狀況不佳，測試結果不能研判，惟丙
    ○○於受測時稱車禍當時是其在開車，經測試無情緒波動反應，研判未說謊，有
    法務部調查局（九０）陸（三）字第九００五四一八九號鑑定通知書一紙附卷為
    憑 (見偵查卷第二三頁)，足見車禍當時係由被告駕駛該車輛。另被害人張進順
    、張育瑞因本件車禍受傷死亡，亦經台灣台中地方法院檢察署檢察官督同檢驗員
    相驗屬實，製有相驗筆錄、相驗屍體證明書、驗斷書、照片十四幀在卷可憑。按
    汽車在同一車道行駛時，後車與前車之間應保持隨時可以煞停之距離；駕駛人應
    注意車前狀況，隨時採取必要安全措施。道路交通安全規則第九十四條第一項、
    第三項分別定有明文，被告駕車自應注意上述道路交通安全規定。又依附卷之道
    路交通事故調查報告表所載，本件肇事當時天候良好，光線充足，路面乾燥，無
    缺陷及無障礙物，視距良好，有上開道路交通事故調查報告表附卷可查，被告並
    無不能注意之情事，竟疏未注意保持行車安全間距而貿然前行，致閃避前車不及
    而肇事，被告之駕車失當行為，顯有過失。況本件經送台灣省台中市市區車輛行
    車事故鑑定委員會鑑定結果亦認為：被告駕駛自小客車超速行駛、未保持安全距
    離追撞前車，為肇事原因；張進順駕駛自小客車、辛大維 (應為「惟」之誤) 駕
    駛自小客車均無肇事原因 (張進順無駕照駕車違反規定)，此有該會中市鑑字第
    九００六六六號函可參，益徵被告確有過失。又被害人張進順、張育瑞確因本件
    車禍死亡，則被告過失駕車肇事行為，與被害人之死亡結果間，具有相當因果關
    係。本件事證明確，被告過失致死之犯行，應堪認定。
二、核被告丙○○所為，係犯刑法第二百七十六條第一項過失致人於死罪。被告一過
    失行為致被害人張進順、張育瑞死亡，為同種想像競合犯，依刑法第五十五條之
    規定從一重之過失致人於死罪處斷。爰審酌被告犯後態度不佳，過失程度非輕，
    並造成二人死亡、被告肇事後未與被害人家屬達成和解，以賠償損害等一切情狀
    ，量處如主文所示之刑。又按告訴乃論之罪，告訴人於第一審辯論終結前，得撤
    回其告訴；又告訴經撤回者，應諭知不受理之判決，刑事訴訟法第二百三十八條
    第一項、第三百零三條第三款分別定有明文。本件被告丙○○因過失傷害告訴人
    乙○○之犯行，經檢察官依刑法第二百八十四條第二向前段之規定提起公訴部份
    ，依刑法第二百八十七條前段之規定，該罪須告訴乃論。茲據告訴人乙○○與本
    院審理時因與被告達成和解，撤回其告訴 (見本院九十年十二月二十一日審理筆
    錄)，依前開規定，原應諭知不受理之判決，惟因公訴人認此部份與被告前述有
    罪部分，有一行為觸犯數罪名之想像競合犯之裁判上一罪之關係，爰不另為不受
    理之諭知，併此敘明。
據上論斷，應依刑事訴訟法第二百九十九條第一項前段、刑法第二百七十六條第一項
、第五十五條，罰金罰鍰提高標準條例第一條前段，判決如主文。
中      華      民      國      九十一      年    一     月     三十    日
                                      台灣台中地方法院交通法庭
                                        法  官  王  靜  秋
右正本證明與原本無異。
如不服本判決，應於送達後十日內向本院提出上訴狀（須附繕本），上訴於台灣高等
法院台中分院。
                                        書記官
中      華      民      國      九十一      年    一     月     三十    日
附錄論罪科刑法條
刑法第二百七十六條第一項
因過失致人於死者，處二年以下有期徒刑、拘役或二千元以下罰金。
